Minutes et répertoires du notaire Louis Auguste LAHURE, 17 décembre 1803 - 4 avril 1826 (étude XXIV)
Archives nationales
- Répertoire(s) de Louis Auguste LAHURE, 25 septembre 1800 - 8 septembre 1826; MC/RE/XXIV/13 - MC/RE/XXIV/21
  - Répertoire. 1822, 17 octobre - 1826, 8 septembre, 17 octobre 1822 - 8 septembre 1826; MC/RE/XXIV/21
    - Notoriété après décès de Gérard Hubert Delsatte, entrepreneur de serrurerie., 15 juillet 1824
      notoriété; Delsatte, Gérard Hubert; chef d'entreprise
    - Procès-verbal pour parvenir à l'inventaire après décès de Madeleine Eléonore Mathieu Comesky, épouse de Philippe Joseph Gauthier, arrivé à Paris le 12 juin 1824, rue Thibautodé, n° 1., 20 juillet 1824 - 6 août 1824
      inventaire après décès; Comesky, Madeleine Eléonore Mathieu (....-1824); Gauthier, Philippe Joseph
    - Inventaire après décès de Augustin Charles Henri Lehoult, arrivé à la Guadeloupe le 3 novembre 1821., 28 juillet 1824
      inventaire après décès; Guadeloupe (département); Lehoult, Augustin Charles Henri (....-1821)
    - Inventaire après décès de Julie Madroux, épouse de Charles Leroux, marchand de pierres de Saint-Leu, arrivé à Paris, rue de la Madeleine, faubourg Saint-Honoré, le 27 mai 1824., 2 août 1824
      inventaire après décès; Madeleine (rue de la); Madroux, Julie (....-1824); Leroux, Charles; commerçant
    - Notoriété après décès de Marie Clotilde Alexandrine Mallet, épouse de Honoré Momble Poulin, marchand épicier, arrivé à Paris, rue d'Anjou Saint-Honoré., 4 septembre 1824
      notoriété; Anjou-Saint-Honoré (rue d'); Mallet, Marie Clotilde Alexandrine; Momble Poulin, Honoré; commerçant
    - Inventaire après décès de Frédéric Guillaume Schiemann, à Paris, rue Notre Dame des Victoires, hôtel de Flandres., 11 septembre 1824
      inventaire après décès; Schiemann, Frédéric Guillaume
    - Inventaire après décès de Charles Alexandre Thiéry, commissaire de roulage, arrivé à Dunkerque, le 16 juillet 1824., 4 octobre 1824
      inventaire après décès; Dunkerque (Nord); Thiéry, Charles Alexandre (....-1824); policier
    - Notoriété après décès de Gaspard Marie Glatou, infirmier à l'hôpital de la garde royale, arrivé à Paris, rue de l'Eglise, n° 1, au Gros Caillou, le 29 mars 1824., 30 octobre 1824
      27 décembre 1824, notoriété après décès de Hélène Victoire Hinsant, épouse de Gaspard Marie Glatou. 17 mai 1825, partage de rentes.
      notoriété; partage; Eglise (rue de l'); Glatou, Gaspard Marie (....-1824); Hinsant, Hélène Victoire; Glatou, Marie Gaspard; infirmier
    - Notoriété après décès de Michel Hinsant, marchand colporteur à Paris, arrivé à Fontevrault (Maine-et-Loire), le 19 octobre 1824., 15 novembre 1824
      notoriété; Hinsant, Michel (....-1824); commerçant
    - Notoriété après décès de Marie Julienne Painblanc, arrivé à Paris, rue Vieille Notre Dame, n° 1, le 8 brumaire an 4., 26 novembre 1824
      notoriété; Painblanc, Marie Julienne
    - Inventaire après décès de Bernard Redier, ancien maître serrurier, quai d'Orléans, n° 24., 13 décembre 1824
      22 mars 1826, liquidation, Angélique Clotilde Pinault, son épouse.
      inventaire après décès; liquidation; Orléans (quai d'); Redier, Bernard; Pinault, Angélique Clotilde; serrurier
    - Notoriété après décès de Marie Adélaïde Moillet épouse de Pierre François Belliard et de Louis Joseph Moillet (sic)., 17 décembre 1824
      notoriété; Moillet, Marie Adélaïde; Belliard, Pierre François; Moillet, Louis Joseph
    - Inventaire après décès de Etienne François Guingot, arrivé à Paris, rue du Faubourg Saint-Martin, n° 153., 18 décembre 1824
      12 août 1826, liquidation, Françoise Azémia Perissin de Fabert, son épouse.
      inventaire après décès; liquidation; Guingot, Etienne François; Perissin de Fabert, Françoise Azémia
    - Inventaire après décès de Jacques Louis Christophe Borde, propriétaire, arrivé à Paris, rue Monsieur Le Prince, n° 18, le 14 décembre 1824., 27 décembre 1824
      inventaire après décès; Borde, Jacques Louis Christophe (....-1824)
    - Inventaire après décès de Marie Louise Lecoy, arrivé à Paris, place de l'Ecole, n° 3. Partage mobilier., 30 décembre 1824 - 10 mars 1825
      inventaire après décès; Ecole (place de l'); Lecoy, Marie Louise
    - Inventaire après décès de Jean Augustin Hinsant, arrivé à Villers Cotterets le 6 février 1822., 12 janvier 1825
      6 mai 1824, notoriété après décès. 7 février 1825, partage d'inscriptions. 16 mai 1825, notoriété.
      inventaire après décès; notoriété; partage; Villers-Cotterêts (Aisne); Hinsant, Jean Augustin (....-1822)
    - Inventaire après décès de Louise Adélaïde Prat, veuve de Désiré Jacquet, arrivé à Paris, rue Montmartre, n° 61., 21 février 1825
      inventaire après décès; Montmartre (rue); Prat, Louise Adélaïde; Jacquet, Désiré
    - Notoriété après décès de Rose Angélique Garnesson, arrivé à Paris, rue de la Clef, n° 6., 21 février 1825
      7 mars 1825, autre notoriété.
      notoriété; Clef (rue de la); Garnesson, Rose Angélique
    - Notoriété après décès de Anne Madeleine Herelle et Marie Barbe Herelle, arrivé à Chatenay (Seine-et-Oise), 12 mars 1825
      notoriété; Châtenay-en-France (Val-d'Oise); Herelle, Anne Madeleine; Herelle, Marie Barbe
    - Notoriété après décès de Marie Gabrielle Jacqueline Midoux, rentière, veuve de Jacques Modeste Chevrolet, arrivé à Paris, rue Copeau, n° 18., 19 mars 1825
      notoriété; Copeau (rue); Midoux, Marie Gabrielle Jacqueline; Chevrolet, Jacques Modeste
    - Notoriété après décès de Louis Auguste d'Aumale, émigré, arrivé à Londres., 22 mars 1825
      notoriété; Londres (Royaume-Uni); Aumale, Louis Auguste d'
    - Inventaire après décès de Marie Anne Louise Léger, épouse de François Hyacinthe Maillot, traiteur, demeurant rue des Prêtres Saint-Germain l'Auxerrois, n° 14., 24 mars 1825
      7 février 1833, liquidation, RE/XXIV/23
      inventaire après décès; liquidation; Léger, Marie Anne Louise; Maillot, François Hyacinthe; restaurateur
    - Inventaire après décès de François Louis Morel, marchand vétérinaire, arrivé rue de l'Arbre Sec, n° 26, le 24 mars 1825., 7 avril 1825
      6 juillet 1825, compte.
      inventaire après décès; compte; Arbre-Sec (rue de l'); Morel, François Louis (....-1825); vétérinaire
    - Inventaire après décès de Catherine Françoise Leroux, épouse de Pierre Cindré Mavré, marchand épicier, rue du Faubourg Montmartre, n° 9., 9 avril 1825
      inventaire après décès; Leroux, Catherine Françoise; Cindré Mavré, Pierre; commerçant
    - Notoriété après décès de Jean-Baptiste Didier Ledoux et Barbe Roger, son épouse, arrivés à Paris., 2 mai 1825
      notoriété; Ledoux, Jean-Baptiste Didier; Roger, Barbe
    - Inventaire après décès de Sophie Vertu Duhan, épouse de Germain Joseph Ruau, bedeau de l'église de Saint-Germain l'Auxerrois, arrivé à Paris, rue des Prêtres, n° 20., 3 mai 1825
      inventaire après décès; Prêtres (rue des); Duhan, Sophie Vertu; Ruau, Germain Joseph; huissier
    - Notoriété après décès de Thérèse Julie Guillot épouse de Jean Michaut, et après le décès de Jean-Baptiste Michaut., 5 mai 1825
      notoriété; Guillot, Thérèse Julie; Michaut, Jean; Michaut, Jean-Baptiste
    - Inventaire après décès de Marie Binet épouse de François Juste, arrivé à Paris le 17 avril 1825., 16 mai 1825
      inventaire après décès; Binet, Marie (....-1825); Juste, François
    - Inventaire après décès de Louise Geneviève Adélaïde Michon épouse de Charles Gabriel Belton, marchand de vins, quai de l'Ecole, n°s 34 et 36., 17 mai 1825
      31 décembre 1825, liquidation.
      inventaire après décès; liquidation; Ecole (quai de l'); Michon, Louise Geneviève Adélaïde; Belton, Charles Gabriel; Michou, Louise Geneviève Adélaïde; commerçant
    - Inventaire après décès de Jean Auguste Hua, négociant, rue des Lavandières Sainte-Opportune., 25 mai 1825
      5 août 1826, compte.
      inventaire après décès; compte; Hua, Jean Auguste; négociant
    - Notoriété après décès de Claude Rabier, arrivé à Paris, quai de l'Ecole, n° 16., 1er juin 1825
      17 mai 1825, dépôt du testament. 25 juin 1825, liquidation.
      notoriété; testament; liquidation; Ecole (quai de l'); Rabier, Claude
    - Inventaire après décès de Prosper Joly, marchand de vins, rue Croix des Petits Champs, n° 3., 15 juin 1825
      inventaire après décès; Joly, Prosper; commerçant
    - Inventaire après décès de Marie Jeanne Bibenger, veuve de Jean Guillaume Bierfuhrer, arrivé à Paris, rue du Faubourg du Roule, n° 39, le 26 mai 1825., 30 juin 1825
      19 novembre 1825, liquidation.
      inventaire après décès; liquidation; Faubourg-du-Roule (rue du); Bibenger, Marie Jeanne (....-1825); Bierfuhrer, Jean Guillaume
    - Notoriété après décès de Octavie Adélaïde Waget, veuve de Jean-Baptiste Mollard, ancien chirurgien., 20 juillet 1825
      notoriété; Waget, Octavie Adélaïde; Mollard, Jean-Baptiste; chirurgien
    - Devis entre les héritiers de Louis Fortin et André-Louis Meunié, maître maçon, rue de la Grange-aux-Belles, n°9., 22 juillet 1825
      devis; Meunié, André-Louis; Fortin, Louis; maçon
    - Inventaire après décès de Anne Adélaïde Micoud, veuve de Etienne Barthélemy d'Ysarn de Villefort, à Paris, rue des Vieilles Audriettes, n° 4., 28 juillet 1825
      inventaire après décès; Haudriettes (rue des); Micoud, Anne Adélaïde; Ysarn de Villefort, Etienne Barthélemy d'
    - Inventaire après décès de Victoire Antoinette Prévost, épouse d'Antoine Joseph Paris, arrivé à Paris, rue des Fossés Saint-Germain l'Auxerrois, n° 18, le 4 mai 1825., 16 août 1825
      inventaire après décès; Prévost, Victoire Antoinette (....-1825); Paris, Antoine Joseph
    - Inventaire après décès de François Christophe Lefer, arrivé à Paris, rue du Faubourg Saint-Honoré, n° 20, le 20 juillet 1825., 17 août 1825
      16 novembre 1826, partage, RE/XXIV/22.
      inventaire après décès; partage; Lefer, François Christophe (....-1825)
    - Extrait collationné de l'inventaire après décès de Jean Joseph Joachim Begue, par Me Huvé, notaire à Versailles (Seine-et-Oise), le 3 février 1823., 12 septembre 1825
      inventaire après décès; Versailles (Yvelines); Begue, Jean Joseph Joachim; Huvé, M.; notaire
    - Continuation de société entre Jean-Elie-Joseph Noël, l'aîné, et Armand-Pierre-Henri Gaugain, éditeurs en lithographie, demeurant rue de Vaugirard, n°64., 15 septembre 1825
      acte de société; Vaugirard (rue de); Noël, Jean-Elie-Joseph (l'aîné); Gaugain, Armand-Pierre-Henri
    - Notoriété après décès de Alexandrine Pauline Henriette Trotain, épouse de Charles François Joseph Hache., 15 septembre 1825
      Le même jour extrait collationné du contrat de marige passé devant Levert, notaire à Belleville près Paris le 7 septembre 1818 et mainlevée.
      notoriété; contrat de mariage; mainlevée; Belleville (ancienne commune); Trotain, Alexandrine Pauline Henriette; Hache, Charles François Joseph; Levert, M.; notaire
    - Inventaire après décès de François Mercier, père, rue de Richelieu, n° 1, arrivé le 8 juillet 1825., 6 octobre 1825
      inventaire après décès; Richelieu (rue de); Mercier, François (....-1825)
    - Notoriété après décès de André François Marie Falgueirettes de Rebourguil, arrivé à Paris le 12 septembre 1825., 6 octobre 1825
      inventaire après décès; Falgueirettes de Rebourguil, André François Marie (....-1825)
    - Notoriété après décès de Claude Dieudonné Boudot, arrivé à l'île de Gorée le 30 août 1818., 10 octobre 1825
      notoriété; Boudot, Claude Dieudonné (....-1818)
    - Notoriété après décès de Louis Marie Riquet, à Paris, arrivé à Paris, rue de l'Université, n° 67, le 2 novembre 1825., 8 novembre 1825
      notoriété; Université (rue de l'); Riquet, Louis Marie (....-1825)
    - Notoriété après décès de François Boudot, soldat au 9e régiment des hussards., 8 novembre 1825
      notoriété; Boudot, François; militaire du rang
    - Notoriété après décès de Anne Marguerite Dondelainger, épouse de Jean-Baptiste Delchamp., 16 novembre 1825
      notoriété; Dondelainger, Anne Marguerite; Delchamp, Jean-Baptiste
    - Inventaire après décès de Jean-Baptiste Locard, arrivé à Paris, rue Saint-Dominique au gros caillou, n° 57., 28 novembre 1825
      inventaire après décès; Saint-Dominique (rue); Locard, Jean-Baptiste
    - Notoriété après décès de Memmie Laurent, arrivé à Paris, le 19 mars 1825., 2 décembre 1825
      notoriété; Laurent, Memmie (....-1825)
    - Notoriété après décès de Jean Honoré Mainguy, négociant, demeurant au port au prince., 6 décembre 1825
      notoriété; Port-au-Prince (Haïti); Mainguy, Jean Honoré
    - Inventaire après décès de Jean Auguste Lorentz, quai des Orfèvres, n° 32, arrivé le 9 novembre 1825., 8 décembre 1825
      10 novembre 1825, dépôt du testament. 11 novembre 1825, notoriété.
      inventaire après décès; testament; notoriété; Lorentz, Jean Auguste (....-1825)
    - Inventaire après décès de Marguerite Godet, marchande lingère, arrivé à Paris le 30 novembre 1825., 13 décembre 1825
      inventaire après décès; Godet, Marguerite (....-1825); teinturier blanchisseur
    - Inventaire après décès de Geneviève Denise Sophie Delatasse, rentière, arrivé à Paris, rue Saint-Jacques, n° 193, le 27 novembre 1825., 17 décembre 1825
      6 décembre 1825, notoriété.
      inventaire après décès; notoriété; Saint-Jacques (rue); Delatasse, Geneviève Denise Sophie (....-1825)
    - Liquidation après décès du mineur Gustave Hippolyte Poinsot., 23 décembre 1825
      liquidation; Poinsot, Gustave Hippolyte
    - Inventaire après décès de Pierre Pontramier, marchand de sel, à Paris, rue Chipéric, n° 14., 23 janvier 1826
      inventaire après décès; Chilpéric (rue); Pontramier, Pierre; commerçant
    - Notoriété après décès de Jean-Baptiste Clamar ou Clamart, arrivé le 25 décembre 1825., 24 janvier 1826
      10 février 1826, autre notoriété
      notoriété; Clamar, Jean-Baptiste (....-1825); Clamart, Jean-Baptiste (....-1825)
    - Inventaire après décès de François Voisin, docteur en médecine, arrivé à Paris, rue de Vaugirard, n° 39., 25 janvier 1826
      inventaire après décès; Vaugirard (rue de); Voisin, François; docteur d'université
    - Inventaire après décès de André Claude Voisin Duvernois, arrivé à Paris, place de l'Ecole, n° 1, le 9 janvier 1826., 6 février 1826
      13 mars 1827, liquidation, Angélique Sophie Roux Monclar, son épouse, RE/XXIV/22.
      inventaire après décès; liquidation; Ecole (place de l'); Voisin Duvernois, André Claude (....-1826); Roux Monclar, Angélique Sophie
    - Inventaire après décès de Marc Michel Perdrieux, arrivé à Paris, rue des Saussayes, n° 12, 1er arrondissement., 9 février 1826
      inventaire après décès; Perdrieux, Marc Michel
    - Inventaire après décès de Jean-Baptiste Collin, arrivé à Paris, rue Mouffetard, n° 12, 12e arrondissement., 18 février 1826
      inventaire après décès; Mouffetard (rue); Collin, Jean-Baptiste
    - Inventaire après décès de Anne Françoise Roy, arrivé à Paris, le 14 février 1826., 6 mars 1826
      9 mars 1826, partage.
      inventaire après décès; partage; Roy, Anne Françoise (....-1826)
    - Société entre Pierre Philippe Antoine Marchand, à Paris, rue Jacob, n° 26, et Louis Vanhoutem fils, à Paris, rue de la Chaussée d'Antin, n° 7, pour la fabrication des aiguilles de L'Aigle., 6 mars 1826
      acte de société; Jacob (rue); L'Aigle (Orne); Chaussée-d'Antin (rue de la); Marchand, Pierre Philippe Antoine; Vanhoutem, Louis
    - Notoriété concernant Nicole Gromant veuve de Jean-Baptiste Deguy., 8 mars 1826
      notoriété; Gromant, Nicole; Deguy, Jean-Baptiste
    - Notoriété après décès de Marguerite Didier Henry, veuve de Barthélemy Dognat, arrivé à Paris, rue Saint-Bernard, n° 15, 13 mars 1826
      notoriété; Saint-Bernard (rue); Didier Henry, Marguerite; Dognat, Barthélemy
    - Notoriété après décès de Etienne Tabary, arrivé à Paris, rue du Tourniquet, n° 6, 13 mars 1826
      notoriété; Tourniquet (rue du); Tabary, Etienne
    - Notoriété après décès de Marie Joseph Jean Jacques Sans de Saint-Julien, arrivé à la basse terre (Gaudeloupe)., 13 mars 1826
      notoriété; Basse-Terre (Guadeloupe); Sans de Saint-Julien, Marie Joseph Jean Jacques
    - Inventaire après décès de François Porté, cocher, arrivé Châtillon-sur-Seine, le 4 août 1823., 13 mars 1826
      inventaire après décès; Châtillon-sur-Seine (Côte-d'Or); Porté, François (....-1823); conducteur de véhicules
    - Notoriété après décès de Marie Adélaïde Jardin, épouse de Jean-Baptiste Guillaume Pioline, demeurant à Paris, place de l'Ecole, n° 1., 17 mars 1826
      notoriété; Ecole (place de l'); Jardin, Marie Adélaïde; Pioline, Jean-Baptiste Guillaume
    - Inventaire après décès de Augustine Marie Charlotte Geringer épouse de Pierre Antoine Rony, docteur en médecine, arrivé à Paris, rue du Bac, n° 26, le 8 mars 1826., 18 mars 1826
      30 mai 1827, notoriété, RE/XXIV/22.
      inventaire après décès; notoriété; Bac (rue du); Geringer, Augustine Marie Charlotte (....-1826); Rony, Pierre Antoine; docteur d'université